Ministère des Colonies Série documentaire La Réunion
Archives nationales d'outre-mer
- Demandes de passage par mer et listes de passagers, REU 122, 142, 269, 272, 348, 353, 364, 415, 438, 506, 508, 522, 528, 530, 532, 552
  - Demandes de passage (par ordre chronologique), 1833/1920; REU 122, 142, 269, 272, 348, 353, 364, 415, 438, 508, 522, 528, 530, 532, 552
    - Année, 1869; REU 142
      - 1869, REU 142; REU 142/1133
        Demande de Guy Des Rieux, Créole de la Réunion (lettre du 1er juin 1869).
      - 1869/1870, REU 142; REU 142/1135
        Demande du Créole Hoarau (Judes).Attribution d'un secours.
      - 1869, REU 142; REU 142/1136
        Demande de Martin Eugène Hugues - Rejet.(Lettre du 22 juillet 1869).
      - 1869, REU 142; REU 142/1137
        Demande de C. de Lepervanche, Créole, docteur en médecine.(Lettre du 2 juillet 1869).
      - 1869, REU 142; REU 142/1138
        Demande du Créole Louis Mercier dit Solfege.Lettre du préfet du Gard du 23 août 1869.
      - 1869, REU 142; REU 142/1139
        Demande du statuaire Lequien en faveur des demoiselles: Person Louise, Béatrice et Marie (mai 1869).Substitution de Justine Patrigen à Béatrice Person.
      - 1869, REU 142; REU 142/1140
        Demande de Camille Renaud, Créole condamné pour vagabondage.Lettre favorable du préfet de la Haute-Garonne du 16 juillet 1869.
      - 1869, REU 142; REU 142/1141
        Demande d'Honoré Robert, employé des Ponts et Chaussées en Cochinchine débarqué par erreur à Toulon. Impossibilité de le retrouver.
      - 1869, REU 142; REU 142/1142
        Demande de Jules Schneider.Pétition à l'Impératrice du 6 septembre 1869.
      - 1869, REU 142; REU 142/1143
        Demande de Charles Trotet.Lettre du 2 septembre 1869.
      - 1869, REU 142; REU 142/1144
        Demande de Varigault, Créole de la Réunion.Lettre du 30 novembre 1869.
      - 1869, REU 142; REU 142/1145
        Demande du Créole Vaudemont de Garesse, fusilier dans un régiment à Grenoble qui vient d'obtenir un congé de six mois.
      - 1869, REU 142; REU 142/1146
        Demande de dame Veronique, veuve d'un gendarme colonial pour elle et ses trois enfants.Pétition à l'empereur du 22 octobre 1869.
      - 1869/1870, REU 142; REU 142/1147
        Demande de Paul Cambernous pour sa famille (1869).Demande de sa veuve pour elle-même et des deux enfants (1870).
      - 1869/1870, REU 142; REU 142/1148
        Demande formulée par Mme Debanis née Hacquart pour elle, son mari et des quatre enfants.Pétition à l'impératrice du 12 mars 1870.
      - 1869, REU 142; REU 142/1134
        Demande en faveur de Henri Gros - Rejet.Lettre de Charles de Hell, consul général de Francfort le 25 février 1869.
      - 1869, REU 142; REU 142/1131
        Demande du docteur Berg, médecin visiteur à l'hôpital colonial (lettre du 24 avril 1869).
      - 1869, REU 142; REU 142/1132
        Demande de Mme Deitte, Créole, veuve d'un lieutenant à la Compagnie indigène du Génie.
    - 1870, REU 142
      - 1870, REU 142; REU 142/1151
        Demande de Mme Fournaire-Raynaud, Créole (lettre du 19 août 1970).Rejet.
      - 1870, REU 142; REU 142/1149
        Demande de Bes, ancien soldat de l'infanterie de marine.
      - 1870, REU 142; REU 142/1152
        Demande d'Auguste Godefroid, capitaine au long cours. Rejet.
      - 1870, REU 142; REU 142/1153
        Demande d'E. de Guyon désirant partir à la Réunion pour s'y livrer à l'agriculture. Rejet.
      - 1870, REU 142; REU 142/1154
        Demande de Mme Horny née Elias, veuve d'un gendarme colonial décédé à Valence le 10 août 1870.
      - 1870, REU 142; REU 142/1155
        Demande de René Lemerle, menuisier à Nantes.
      - 1870, REU 142; REU 142/1156
        Lettre du gouverneur recommandant au ministre une demande éventuelle d'Auguste Melade (10 février 1870).
      - 1870, REU 142; REU 142/1157
        Demande de la dame Panon pour elle, son mari et ses cinq enfants. Rejet.
      - 1870, REU 142; REU 142/1158
        Demande de F. Peverelly, teinturier. Rejet.
      - 1870, REU 142; REU 142/1159
        Demande en faveur du jeune Créole Lucien Thonon (lettre de sa mère du 8 juin 1870).
      - 1870, REU 142; REU 142/1160
        Réclamation de la colonie au sujet de l'imputation des frais de la traversée de la France à la Réunion de plusieurs passages :- Delmas et Binard, prêtres.- Mesdemoiselles Person et Patrigeon, Créoles.- Mancini.- Veuves Beltramelli et Véronique.
    - 1870/1871, REU 142; REU 142/1161
      Demandes de passages émanant de diverses personnes.Liste de passages à embarquer sur le "Ducouédic" qui partira de Toulon le 1er novembre 1871.
    - 1872, REU 142; REU 142/1163
      Demande d'Emile Tecul.Lettre du maire de Saint-Nazaire, 17 mars 1872.
    - 1872/1873, REU 142; REU 142/1162
      Demande d'Henri Sirrout.Lettre de recommandation d'A. de Laserve, membre de l'Assemblée nationale, du 7 avril 1872.
    - 1872/1873, REU 142; REU 142/1164
      Demandes de passage émanant de diverses personnes.Liste des passagers embarqués le 1er avril 1873 sur le "Dordogne" de Toulon.Liste des passagers qui n'ont pu partir.
    - Correspondance générale, 1872; REU 122; REU 122/907
      Passage de Miot.
    - Créole, juillet/août 1872; REU 522; REU 522/6076
      Passage accordé en juillet 1872 à Candide Dejean, Créole indigent et rapatrié, ancien commis greffier au tribunal de 1re instance de Saint-Denis, venu à Paris se faire opérer de la cataracte.
    - Mines - Personnel, 16 octobre 1876; REU 415; REU 415/4030
      Conditions du passage de Debette, ingénieur ordinaire de 1re classe des mines, chargé d'une mission temporaire à la Réunion, à qui la Marine refuse pour son passage l'assimilation avec les officiers supérieurs.Lettre signée du ministre des Travaux publics.
    - Famille, mars/avril 1881; REU 353; REU 353/2532
      Passages refusés par le ministre à Mme Olympe Mouliner de Jaynac et accordé à la famille Debanis de Marseille.En conséquence, la lettre du gouverneur de la Réunion refusant le passage à la famille Debanis envoyée au ministère pour transmission (contrairement à l'usage) n'a pas été acheminée.
    - Sénateur, 1883/1885; REU 348; REU 348/2439
      Passage du sénateur Milhet-Fontarabie.
    - Fils du gouverneur, août/octobre 1887; REU 353; REU 353/2553
      Passage par anticipation du jeune Richaud, fils du gouverneur.
    - Secrétaire, novembre 1888; REU 438; REU 438/4838
      Réduction accordée à Loupy, secrétaire du Président du conseil général de la Réunion, sur un paquebot de la compagnie des Messageries maritimes.
    - Remboursement par Lambert, commis de 3e classe du commissariat colonial, d'un passage de pont pour son domestique, 1889/1890; REU 364; REU 364/2847
    - Représentants de la colonie au Parlement, 1889/1895; REU 348; REU 348/2436
      Paiement par le secrétariat de la questure de la Chambre des députés des frais de passage des parlementaires de la Réunion.Milhet-Fontarabie (1889), Drouhet (1891/1894), Le Roy (1893, 1894), Dureau de Valcomte (1890), Mahy (1893/1894), Brunet (1893, 1894, 1895).
    - Versement au trésor par le capitaine Lacarrière (excédent de bagages à bord du Sindh), 1894; REU 364; REU 364/2848 bis
    - Remboursement des frais de passage du capitaine Hulleu au budget local de la Réunion, 1894; REU 364; REU 364/2849
    - Demande du maréchal des logis Gustave Jules Raulin (Compagnie des gendarmes de la Réunion) d'un passage pour lui et sa famille, mai 1894; REU 364; REU 364/2848
    - Troupe théâtrale, 5/25 mars 1903; REU 530; REU 530/6265
      Réponse du ministre au député Aristide Boyer qui demandait un passage gratuit pour la troupe théâtrale de la Réunion concédée à la Veuve Claudius: cette dépense purement facultative ne peut être couverte que par un crédit voté par le conseil général.
    - 1909/1912, REU 532; REU 532/6299
      Rapatriement d'Indiens, de Chinois et de Tonkinois.PJ: copie du traité de gré à gré réglant les conditions de rapatriement d'immigrants en 1910 par la Compagnie des Messageries maritimes (13 août 1910).Demande de rapatriement gratuit formé par Mlle Honorine Techer (Rachel Honoré), d'un secours et d'une cure à Vichy.Rejet de cette requête le 27 mars 1912.
    - 1913/1914, REU 532; REU 532/6300
      Demande de passage pour Diego Suarez et d'un secours par N. Le Meme, août 1912-février 1913.Rejet de la requête de Mme Sylvestre tendant à obtenir un passage gratuit pour le retour en France de son mari, juillet-novembre 1913.Passage gratuit accordé à Archambeaud, député de la Réunion au départ de Marseille le 25 décembre 1913 accompagné de sa femme et de sa fille, 1913.Demande de rapatriement de Mme Veuve Vitry et de Mme Diffei.
    - Boursière; député; sénateur, décembre 1912/septembre 1920; REU 528; REU 528/6188
      Imputations au budget local des passages. Mlle Henriette de Balmann, boursière de l'école ménagère de Coëtlogon, 16 décembre 1912.Imputation au budget de la Chambre des députés du passage de la femme, fille et domestiques d'Archenbeaud, député, juillet 1913, du député Gasparin et d'un domestique, février 1914.Imputation au budget du Sénat, sénateur Auber, sa femme, sa fille et un domestique, septembre 1920.
  - Listes de passagers (par ordre chronologique), 1815/1864; REU 272, 506
    - 1815/1818, REU 506; REU 506/5820
      Exécution des instructions contenues dans les dépêches des 18 décembre 1817 et 15 juillet 1818 (art. 8 et 20 de l'édit de 1776).Listes des passagers partis des ports de Saint-Denis et de Saint-Paul pour les années 1815, 1816, 1817 et 1818.Listes des passagers débarqués à Saint-Denis et Saint-Paul en 1815, 1816, 1817 et 1818.
    - 1819, REU 506; REU 506/5821
      Listes des passagers débarqués et embarqués à Saint-Denis et Saint-Paul pendant les 1er et 2e semestres 1819.
    - Listes des passagers transportés aux frais de l'État, 1850; REU 506; REU 506/5822
      États nominatifs des passagers transportés aux frais de l'État et débarqués à la Réunion sur La Jeanne d'Arc, la Nouvelle-Antigone, Le Cassini.États nominatifs des passagers embarqués aux frais de l'État sur l'Océan, La Gironde, l'Anaïs, l'Eurydice, la Reine blanche, le Jupiter, le Chasseur, la Diane, la Proserpine et l'Eurydice et la Poursuivante.
    - 1851, REU 506; REU 506/5823
      États nominatifs de passagers embarqués aux frais de l'Etat pour la France sur :Le Sumatra … Bordeaux.La Mathilde … Nantes et le Havre.Le James … Nantes.L'Iris … Nantes.Le Dugay Trouin. Nantes.Le Marie Amélie. Nantes.Le Sans Nom … Bordeaux.Le Phénix … Nantes.Le Georges … Marseille.La Louise … Le Havre.La Provencale … Toulon.La Réunion … Bordeaux.Le Calcutta … Bordeaux.La Cérès … Bordeaux.Le Jacques Gabriel … Nantes.
    - 1852, REU 506; REU 506/5824
      États nominatifs de passagers embarqués sur :Le Chandernagor … Mayotte.L'Amélie … Le Havre.L'Algérie … Rochefort.L'Eurydice … Toulon.La Bernica … Nantes.Le Chandernagor … Brest.L'Archimède … Rochefort.La Belle Poule … Toulon.Parana … Bordeaux.La Réunion … Bordeaux.L'Infatigable … Brest.L'Indienne … Sainte-Marie de Madagascar, Mayotte et Nossi-Bé.
    - 1853, REU 506; REU 506/5825
      États nominatifs des passagers embarquées sur :L'Emile … Bordeaux.Le Guy … Nantes.Le Caïman … Aden.
    - 1854, REU 506; REU 506/5826
      États nominatifs des passagers débarqués le 13 octobre 1854 à Saint-Denis du trois-mâts Le Fernand.Des passagers embarqués sur :L'Erigone … France et Madagascar.Le Bordeaux … Bordeaux.L'Elisabeth … Nantes.La Réunion … Bordeaux.
    - 1855, REU 506; REU 506/5827
      États nominatifs des passagers :- Débarqués de L'Amélie à Saint-Denis le 9 février 1855.- Embarqués sur le :Trois mâts La Limenienne, Nantes.Trois mâts Le Travancore, Nantes.Trois mâts La Bissette et Pécal, Le Havre.Trois mâts La Méloé, Marseille.Trois mâts Le Pacifique, Bordeaux.Trois mâts La Ville de Lima, Bordeaux.Brick Le Victor, Brest.Trois-mâts La Ville d'Angers, Nantes.Frégate La Virginie, Ile Maurice.Trois-mâts La Cérès, Bordeaux.Trois-mâts Le Volney, Nantes.Trois-mâts L'Adolphe Lecour, Nantes.Trois-mâts La Rose Marie Louise, Nantes.Embarqués sur :Trois mâts L'Anaïs, Nantes.Trois mâts Le Georges, Nantes.Frégate La Jeanne d'Arc, Lorient.Frégate Le Bernica, Nantes.Trois-mâts L'Alphonsine, Nantes.Trois-mâts L'Ernestine, Bordeaux.Trois-mâts Le Charles Maureau, Nantes.Trois-mâts Le Juste, Nantes.
    - États nominatifs de passagers débarqués à Saint-Denis; états du mois de décembre 1856, REU 506; REU 506/5828
      Embarqués sur :- Les Trois-mâts Le Miquelonnais, L'Adolphe Lecour, Le Périgny, le Djemma, le Jules de Rontaunay à Nantes.- Les Trois-mâts La Lily, Le Galilée à Bordeaux.- Les Trois-mâts L'Eléonore, Le Général de Loumel, La Marie Thérèse à Marseille.- La Corvette La Constantine à Rochefort.États des passagers du gouvernement embarqués en novembre et décembre 1856.
    - États nominatifs des passagers de l'État venus de France et débarqués à la Réunion pendant le 2e trimestre 1857, REU 506; REU 506/5829
      Lettre d'Hubert Delisle donnant avis du passage de La Sybille (12 juin 1857).Embarqués :. Sur l'Antarès … Marseille.. Sur la Loire … Toulon.Frégate la Sybille … Brest.États des passagers de l'Etat embarqués pendant le 2e trimestre.Passagers embarqués sur :- La frégate La Virginie … Brest.- Le transport - la Girafe … Toulon.- La Loire … Toulon.- Le Génie … Pondichéry.
    - 1858, REU 506; REU 506/5830
      États nominatifs des passagers de toute espèce embarqués sur :Trois-mâts: Le Château du Gol … Bordeaux.Brick: Le Génie … France.
    - 1859, REU 506; REU 506/5831
      États des passagers aux frais de l'Etat débarqués de France et embarqués pendant le 2e trimestre 1859.État nominatif des passagers de toute espèce embarqués sur la frégate L'Audacieuse pour la France en juin 1859.
    - État nominatif des passagers de toute espèce embarqués sur l'aviso à vapeur Le Marceau parti de la Réunion le 29 juin 1860, REU 506; REU 506/5832
    - 1861, REU 272; REU 272/1451
      Liste des passagers civils des transports mixtes La Somme et La Seine.Pour ce dernier navire, liste des passagers de toutes espèce.Liste des passagers du Caprice.
    - 1862, REU 272; REU 272/1452
      Liste des passagers des transports d'État la Nièvre, le Rhin, l'Andromaque, et La Sibylle.Liste de passagers du navire de commerce l'Emilienne.
    - 1863, REU 272; REU 272/1453
      Passagers embarqués sur la frégate La Renommée.
    - 1864, REU 272; REU 272/1454
      Liste des passagers embarqués sur les paquebots La Mozambique, l'Émyrne.
- Presse: à venir
- Affaires municipales, police: à venir
- Personnel et distinctions honorifiques: à venir
- Armée, Marine: à venir
- Administration, recensement, statistique: à venir
- Contrôle et inspection: à venir
- Cartes et plans: à venir